【裁判字號】    90,交抗,443
【裁判日期】    900629
【裁判案由】    聲明異議
【裁判全文】
臺灣高等法院臺中分院刑事裁定                      九十年度交抗字第四四三號
    抗  告  人
    即受處分人  甲○○
右列抗告人因違反道路交通管理處罰條例案件，不服臺灣臺中地方法院交通事件裁定
（九十年度交聲字第七四號），提起抗告，本院裁定如左：
    主  文
抗告駁回。
    理  由
一、原裁定法院以抗告人就其於九十年一月二十一日下午六時五十五分許，駕駛車牌
    號碼ＮＫ─四０九０號自小客車穿越台中市○○街○路平交道，當時警鈴曾響起
    之事實不爭執，並經證人即舉發警員陳民宏於原裁定法院九十年四月二十五日訊
    問時結證明確，復有舉發違反道路交通管理事件通知單影本一紙在卷可資佐證。
    另證人陳民宏於原同日訊問時證稱：「（問：異議人違規情形如何？）當時我在
    平交道前大慶街上執行勤務，當時警鈴先響起，該平交道是有柵欄的鐵路平交道
    ，警鈴剛響起時，異議人還沒有進入平交道，他還沒有進入平交道前我就有看到
    他的車，警鈴約響了五秒他才通過平交道，他過了平交道以後，柵欄才整個放下
    來，他過了平交道我才舉發他」；「（問：所站之處是否有盲點？）沒有，都看
    得很清楚」等語，而證人陳民宏係執勤警員，其立場客觀中立，且其與抗告人素
    不相識，亦無宿怨，苟抗告人無該等違規情事，舉發員警當無設詞攀誣之理，其
    所為之證言，應屬真實可信，是抗告人駕駛前開自用小客車，於上開時地違規強
    行闖越鐵路平交道之事實，已甚明確，抗告人所辯，尚難採信。認抗告人既然確
    有在前揭時地強行闖越鐵路平交道之違規行為，原處分機關本諸權責裁處最低罰
    鍰新台幣六千元，逾期最高罰鍰新台幣一萬二千元，並記違規點數三點，核無不
    當，抗告人之聲明異議為無理由，予以駁回，核並無不當。
二、抗告人抗告意旨略以：前開警員係站在右轉至中山醫院路口轉角處，該處無法看
    到平交道另一邊抗告人之車子，抗告人之妹蔡美娟願意出庭證明警員執勤站立之
    位置確實無法看到抗告人之車子，並可請警員再說明其當時是否站過此位置及是
    否知會造成視覺死角，即可澄清抗告人之車子是依規定通過大慶街之平交道等語
    。惟查，舉發抗告人違規之警員陳民宏於原裁定法院傳訊時，已證稱其當時在大
    慶街上執行勤務，當時警鈴響起約五秒抗告人才通過平交道，抗告人通過平交道
    後，柵欄才整個放下來，抗告人過了平交道伊才舉發抗告人，且於經訊以其所站
    之處是否有盲點時，證稱沒有，都看得很清楚等語，已詳前述，抗告人聲請傳訊
    其妹蔡美娟及警員陳民宏再度作證，證明陳民宏站立位置無法看到抗告人駕駛之
    車輛一節，因蔡美娟並非現場目睹證人，陳民宏已將現場情形證稱明確，核無必
    要再予以傳訊。再按汽車駕駛人，駕車在鐵路平交道有不遵守看守人員之指示，
    或遮斷器開始放下，或警鈴已響，閃光號誌已顯示，仍強行闖越者，處銀元二千
    元以上四千元以下 (即新台幣六千元以上一萬二千元以下)之罰鍰；而汽車駕駛
    人違反道路交通管理處罰條例第五十四條規定者，除依該條款處罰鍰外，並記違
    規點數三點，道路交通管理處罰條例第五十四條第一款、第六十三條第一項第三
    款分別定有明文，原處分機關對於抗告人因未依規定通過平交道，裁處抗告人最
    低罰鍰新台幣六千元，逾期最高罰鍰新台幣一萬二千元，並記違規點數三點，核
    無不當。抗告人抗告意旨，為無理由，應予駁回。
三、據上論斷，應依道路交通案件處理辦法第二十六條、刑事訴訟法第四百十二條，
    裁定如主文。
中       華       民       國   九  十    年     六      月   二十九    日
                                臺灣高等法院臺中分院刑事第八庭
                                      審判長法  官  羅  得  村
                                            法  官  劉  榮  服
                                            法  官  陳  賢  慧
右正本證明與原本無異。
不得再抗告。
                                            書記官  許  麗  花
中       華       民       國   九  十    年     七      月     三      日
                                                                        Ｋ


司法院資訊處製作；財團法人民間司法改革基金會備份。
